臺灣士林地方法院刑事判決　　　　　　　 95年度訴字第693號
公　訴　人　臺灣士林地方法院檢察署檢察官
被　　　告　甲○○
選任辯護人　江松鶴律師
上列被告因毒品危害防制條例案件，經檢察官提起公訴（94年度
偵字第12410 號），本院判決如下：
    主  文
甲○○連續販賣第二級毒品，處有期徒刑壹拾貳年，扣案之NOKI
A 行動電話壹具沒收之，未扣案之如附表一所示之販賣第二級毒
品所得之財物均沒收之，如全部或一部不能沒收時，以其財產抵
償之；又連續明知為禁藥，而轉讓，處有期徒刑貳年，扣案之NO
KIA 行動電話壹具沒收之；應執行有期徒刑壹拾年捌月，扣案
之NOKIA 行動電話壹具沒收之，未扣案之如附表一所示之販賣第
二級毒品所得之財物均沒收之，如全部或一部不能沒收時，以其
財產抵償之。
    事  實
一、甲○○明知甲基安非他命（以下簡稱安非他命）係毒品危害
    防制條例所規定之第二級毒品，並經行政院衛生署明令公告
    列為禁藥管理，依法不得販賣、轉讓及持有之，竟基於意圖
    營利販賣第二級毒品安非他命之概括犯意，先後於如附表一
    所示之時間，分別在其位於臺北縣淡水鎮水碓25巷38號5 樓
    之住處等地，以其所有之內含非其租用之門號為0000000000
    號SIM 卡之NOKIA 行動電話為聯絡工具，連續多次以高於所
    購入金額之如附表一所示之價格，販賣第二級毒品安非他命
    予如附表一所示之人（各次販賣時間、對象、金額及所得詳
    如附表一所示），藉此賺取差價牟利；復另基於轉讓安非他
    命之概括犯意，先後於如附表二所示之時間，分別在其位於
    臺北縣淡水鎮水碓25巷38號5 樓之住處等地，以其所有之內
    含非其租用之門號為0000000000號SIM 卡之NOKIA 行動電話
    為聯絡工具，以每次約0.1 至0.2 公克之數量，連續多次無
    償轉讓安非他命予如附表二所示之人（各次轉讓時間及對象
    詳如附表二所示）；迨於94年11月24日13時45分許，在上開
    住處，經警持搜索票前往上址執行搜索，為警當場查獲，並
    扣得甲○○所有供販賣及轉讓第二級毒品安非他命所用之前
    開NOKIA 行動電話1 具及非供販賣、轉讓第二級毒品安非他
    命所用之吸食器1 組、玻璃球2 個，始悉上情。
二、案經臺北市政府警察局刑事警察大隊移送臺灣士林地方法院
    檢察署檢察官偵查起訴。
    理  由
一、按被告以外之人於審判外之言詞或書面陳述，除有刑事訴訟
    法第159 條之1 至第159 條之4 所規定之情形外，不得作為
    證據；又被告以外之人於審判外之陳述，雖不符同法第159
    條之1 至第159 條之4 之規定，而經當事人於審判程序同意
    作為證據，法院審酌該言詞陳述或書面陳述作成時之情況，
    認為適當者，亦得為證據；又當事人、代理人或辯護人於法
    院調查證據時，知有第159 條第1 項不得為證據之情形，而
    未於言詞辯論終結前聲明異議者，視為有前項之同意，刑事
    訴訟法第159 條第1 項、第159 條之1 、第159 條之2 、第
    19條之3 、第159 條之4 及第159 條之5 分別定有明文。查
    ：(一)本判決所引用除被告甲○○所使用之0000000000號行動
    電話之通聯紀錄譯文，業經選任辯護人於本院審理中否定其
    證據能力，其餘各該被告以外之人所為審判外之陳述以及其
    他書面陳述，雖屬傳聞證據，惟當事人及辯護人於本院準備
    程序及審判期日中均表示無意見而不予爭執，且迄至言詞辯
    論終結前亦未再聲明異議，本院審酌上開證據資料製作時之
    情況，尚無違法不當之瑕疵，亦認為以之作為證據應屬適當
    ，依刑事訴訟法第159 條之5 規定，認前揭證據資料均有證
    據能力；(二)通訊監察錄音之譯文，僅屬依據監聽錄音結果予
    以翻譯之文字，固具文書證據之外觀，但實際上仍應認監聽
    所得之錄音帶或光碟，始屬調查犯罪所得之證物；刑事訴訟
    法第165 條之1 第2 項所稱之證物，如其蒐證程序合法，並
    經合法調查，自具證據能力。因此檢察官如提出通訊監察錄
    音之譯文為其證據方法，實乃以其監聽所得之錄音帶或光碟
    ，為調查犯罪所得之證物，法院本應依刑事訴訟法第165 條
    之1 所列之方法調查，以判斷該錄音帶或光碟是否與通訊監
    察錄音之譯文相符。而監聽錄音製作之譯文，雖通常為偵查
    犯罪機關單方面製作，然若被告或訴訟關係人對其真實性並
    無爭執，經法院於審判期日提示譯文供當事人辨認、表示意
    見並為辯論者，程序自屬適法，最高法院95年度臺上字第29
    5 號及96年度臺上字第7147號判決意旨可資參照。查本件就
    被告甲○○所使用之0000000000號行動電話所為之通訊監察
    ，係由臺灣士林地方法院檢察署檢察官依通訊保障及監察法
    第5 條之規定職權核發通訊監察書而實施，此有卷附之通訊
    監察書影本在卷可稽；又通訊保障及監察法第5 條第1 項列
    舉得實施通訊監察之相關罪名，包含最輕本刑三年以上有期
    徒刑之罪及藥事法第83條第1 項之罪，而毒品危害防制條例
    第4 條第2 項及槍砲彈藥刀械管制條例第7 條第4 項之罪，
    均屬最輕本刑為三年以上有期徒刑之罪，且於實施電話監聽
    之情形，無法事先篩選何人將撥進或撥出電話，因係以尚未
    發生之談話為客體，期待通訊監察僅截取「本案」犯罪之談
    話內容，以目前之監聽技術，確有事前特定之困難性，是以
    在通訊監察過程中，可能查知監聽對象計劃或預備犯他罪，
    或監聽對象已犯他罪之相關通話內容，此乃監聽之附帶作用
    ，類此在合法監聽時，偶然發現之另案證據，是否得採為證
    據，我國通訊保障及監察法並無明文規定，惟正當法律程序
    原則，僅禁止使用違法取得之證據，並未禁止使用「另案」
    合法取得之證據，參酌刑事訴訟法第152 條規定「另案扣押
    」之物得為證據之法理，則監聽與搜索、扣押均屬國家機關
    對人民發動強制處分，於另案監聽之部分，雖法無明文規定
    ，亦應有此一法理之適用，而難認其採證程序有何違法之情
    事；而本件警方依監聽錄音所製作之通訊監察譯文，經本院
    於審理中提示予被告甲○○及選任辯護人表示意見，被告甲○○並不否認確為其對話內容，依照上開之說明，本案卷內
    相關之通訊監察譯文即具證據能力，合先敘明。
二、訊據被告甲○○於本院96年12月4 日審理中固不否認有於附
    表二所示之時間以每次約0.1 至0.2 公克之數量免費提供第
    二級毒品安非他命予綽號「阿成」、「小婷」、「虎哥」、
    「小康」、「小龍」等人施用之事實，並有如附表二之二所
    示之通訊監察譯文在卷可稽，徵諸被告甲○○於本院96年8
    月21日審理中供稱：如附表二之二所示與綽號「阿成」及「
    小康」之人通話內容中所提及之「硬的」係指安非他命等語
    ，復於本院96年8 月21日及96年12月4 日審理中供稱：如附
    表二之二所示與綽號「小婷」、「虎哥」及「小龍」之人通
    話係談論安非他命之事等語，足見被告甲○○此部分轉讓安
    非他命之自白與事實相符。又被告甲○○於94年11月24日警
    詢中供稱：「（問：你是否曾因乙○○幫你修理住處而提供
    安非他命與乙○○？）免費提供毒品安非他命在我住處施用
    。」等語，核與證人乙○○於同日警詢中證稱：被告甲○○
    曾以請客方式提供安非他命予其施用三次等語相符，而證人
    乙○○於本院96年10月16日審理中亦結證稱：「（問：該工
    程是何時的事情？當時為何請你去作工程？）94年農曆過年
    前一天，被告家中除濕機著火，請我去幫忙油漆，我就在過
    年的時候去作，持續作了兩個多月。」、「（問：94年4 月
    間是否已經完工？）是。」、「（問：你在裝置工程時，被
    告有無拿安非他命給你用過？）有。」、「（問：在何處施
    用？）在被告住處。」、「（問：被告免費請你施用？）我
    們一起聊天、休息時，一起用的，是他免費請我用的。」、
    「（問：每次施用多少？）約零點一至零點二公克。」、「
    （問：施用兩次還是三次？）三次。」等語，觀諸被告甲○○於同日審理中供稱：「（問：乙○○在你家修繕期間你有
    無提供安非他命讓他施用？）有，我在家的時候，我在施用
    安非他命時會請他用。」、「（問：除了乙○○在你家修繕
    期間，修繕完畢後你有再給他吸食安非他命？）沒有。」等
    語，足見被告甲○○確有於94年2 月至4 月之修繕期間無償
    轉讓安非他命三次予證人乙○○施用之行為。是被告甲○○
    所涉如附表二所示之轉讓第二級毒品安非他命犯行，應堪認
    定。
三、訊據被告甲○○固不否認曾於如附表一所示時間分別與如附
    表一所示之人為如附表一之一所示之通話內容，而所提及「
    硬的」、「男的」及「東西」均指第二級毒品安非他命，且
    所談話內容確係關於第二級毒品安非他命之事，然矢口否認
    有何公訴意旨所稱之販賣第二級毒品安非他命之犯行，辯稱
    ：談話內容或係詢價，或係合資購買，且均未賣成，並無販
    賣第二級毒品安非他命予如附表一所示之人之行為云云。經
    查：
 　 (一)如附表一編號一至三所示之販賣第二級毒品安非他命予證
      人乙○○及綽號「阿波」之人之犯罪事實，業據被告甲○○於94年11 月25 日偵查中供稱：「（問：乙○○有無以
      現金向你買過安非他命？）有。在94年11月17日他向我買
      1 克4500元，因為當時我取得的價錢差不多這樣，對阿祐
      來說沒有賺錢，有的時候會有賺錢，1 克約賺500 至1000
      元。」、「（問：9 月28日17時59分之通話內容為何？）
      乙○○打電話給我，跟我說買毒品之事，不過該次是阿波
      出來，我賣給他四分之一兩，好像賣他一萬多元。」、「
      （問：10月2日16 時40分之通話內容為何？）乙○○問我
      有無安非他命，該次我賣他1 克，賣了4500元，當時他以
      欠債的方式。」等語在卷，並經證人乙○○於同日偵查中
      結證稱：「（問：94年9 月28日17時59分之通話內容為何
      ？）我要向他調安非他命，不過有無調到我不清楚，因為
      不是我要去拿的，因為當時阿波，他叫林清波，住在淡水
      ，他當時要我打電話問甲○○有無毒品，甲○○說他有一
      兩，後來阿波就去向甲○○拿，至於阿波有無拿到我不清
      楚，至於甲○○一兩要賣阿波多少錢我不清楚。」、「（
      問：94年10月2 日16時40分之通話內容為何？）我問甲○○有無安非他命，他回答說不多，並要我去找他，這次我
      有拿到安非他命，由於當時的行情0.1 克是1000元，我說
      到時甲○○家裡工程有需要，我們再用工資來抵，最後一
      次在11月17日我以4500元的代價向他買1 克，但我現金只
      有2000元，故我給他2000元現金，剩餘的2500元以工資來
      抵。」等語在卷，且有如附表一之一所示之通訊監察譯文
      附卷可參；又被告甲○○於本院96年10月16日審理中雖翻
      異前詞而辯稱：94年9 月28日及94年10月2 日僅係證人乙○○要向其拿安非他命施用云云，並經證人乙○○於同日
      審理中到庭附和其詞，然被告甲○○於同日審理中供稱：
      「（問：除了乙○○在你家修繕期間，修繕完畢後你有再
      給他吸食安非他命？）沒有。」等語，觀諸證人乙○○於
      同日審理中亦結證稱：「（問：94年4 月間是否已經完工
      ？）是。」、「（問：94年5 月開始，你有無再幫被告作
      其他工程？）有，有時候被告家馬桶壞掉，會請我幫忙。
      」、「（問：被告有因為這樣而再請你吸食安非他命？）
      沒有。」等語，足見被告甲○○上開所辯，顯不足採信；
      又被告甲○○於本院94年11月25日因聲請羈押案件訊問中
      亦供稱：「（問：你在警局是否有坦承賣安非他命給乙○○？）是。」、「（問：時間、數量及價格是否如你在警
      局與偵查中所言？）是。」等語，而依如附表一之一所示
      之通訊監察譯文觀之，其內容均係證人乙○○向被告甲○○詢問可交付第二級毒品安非他命之數量，並由被告甲○○應允交付數量後約定會面處所，徵諸被告甲○○於本院
      96年10月16日審理中並不否認確曾於94年10月2 日交付證
      人乙○○第二級毒品安非他命，且於94年9 月28日確曾依
      約前往指定地點等情，足認被告甲○○於偵查中所為之供
      述及證人乙○○於偵查中所為之證言，較屬可採。至被告
      甲○○於94年9 月28日及94年10月2 日所販賣第二級毒品
      安非他命之數量，依據通訊監察譯文內容所提及之數量雖
      分別為一兩、一克多或二克，然依上開對話內容觀之，僅
      足以認定雙方約定交付之最大數量，參酌被告甲○○於偵
      查中所為之供述內容，依據事證有疑則利益應歸屬被告之
      證據法則，而分別從輕認定交易數量為四分之一兩及一克
      。
 　 (二)被告甲○○曾於94年11月25日偵查中供稱：「（問：10月
  　　10日10時3 分及15時54分之通訊譯文通話內容為何？）阿
      文要向我買毒品，但該次未達成交易，不過我在很久以前
      有賣給他毒品過。」、「（問：10月11日23時15分通訊譯
      文，是否有賣毒品給阿文？）沒有達成交易，因為講的價
      錢不對。」等語，雖與證人丙○○於95年5 月16日偵查中
      結證稱：「（問：94年10月10日15時54分與甲○○之談話
      內容為何？）那次是要向他買毒品，但未買成。」、「（
      問：94年10 月11日23時15分與甲○○之談話內容為何？
      ）我要向他買毒品，該次也未買成，因為我沒有錢。」等
      語相符，而證人丙○○於本院96年8 月21日審理中亦另結
      證稱：如附表一之一所示通話內容係與被告甲○○合資購
      買毒品等語，然依如附表一之一所示之通訊監察譯文觀之
      ，內容均未提及出資金額之約定，而係證人丙○○詢問特
      定金額可取得第二級毒品安非他命之數量並由被告甲○○
      應允交付之數量，復於雙方議定價格及數量後約定會面處
      所並赴約，足見渠等所稱合資購買及並未交付第二級毒品
      安非他命乙節顯不足採，應認被告甲○○確曾於如附表二
      所示之時間以如附表二所示之數量及價格販賣第二級毒品
      安非他命予證人丙○○之行為。
    (三)被告甲○○雖於94年11月25日偵查中供稱：「（問：手機
      號碼為0000000000之女子在9 月30日9 時34分打電話向你
      買毒品，該女子為何人？）是小婷，他有向我買毒品。」
      等語，嗣於本院96年8 月21日審理中則改稱：如附表一之
      一所示之通話內容僅係綽號「小婷」之人向其詢問第二級
      毒品安非他命之價錢等語，然依如附表一之一所示之94年
      9 月30日通訊監察譯文內容，雙方於議定價格及數量後，
      綽號「小婷」之人即偕同綽號「虎哥」之人前往被告甲○○之住處以取得第二級毒品安非他命，參諸如附表一之一
      所示之94年10月1 日通訊監察譯文所載，綽號「小婷」之
      人復向被告甲○○稱：「你昨天那種還有嗎？」等語，足
      認被告甲○○確曾於如附表二所示之時間以如附表二所示
      之數量及價格販賣第二級毒品安非他命予綽號「小婷」及
      「虎哥」之人之行為。又被告甲○○雖於本院96年12月4
      日審理中供稱：如附表一之一所示於94年10月17日及94年
      10月6 日與綽號「阿彬」及「阿波」之人所為之通話內容
      係在談安非他命，但並未販賣安非他命，亦未免費提供施
      用等語，然依上開通訊監察譯文所載內容，被告甲○○分
      別與綽號「阿彬」及「阿波」之人議定價格及數量並約定
      會面處所，旋於決定數量及價格後即出發至約定地點，並
      於到達後聯繫以碰面，足見被告甲○○確於94 年10 月17
      日及94年10月6 日以如附表二所示之數量及價格分別販賣
      第二級毒品安非他命予綽號「阿彬」及「阿波」之人之行
      為。
    (四)販賣毒品甲基安非他命係違法行為，非可公然為之，且有
    　其獨特之販售通路及管道，復無公定價格，容易增減分裝
      之份量，而每次買賣之價量，可能隨時依雙方關係深淺、
      資力、需求量及對行情之認知、來源是否充裕、查緝鬆嚴
      、購買者被查獲時供述購買對象之可能風險評估等，而異
      其標準，非可一概而論；而本件被告甲○○所購入之第二
      級毒品安非他命雖難以確認其純度、價格及重量，然第二
      級毒品安非他命物稀價昂，且政府懸為禁令嚴加取締，苟
      其無利可圖，衡情自無甘冒刑事訴追風險而從事買賣第二
      級毒品安非他命之理，是被告甲○○所販入第二級毒品安
      非他命之價格必較其出售予如附表一所示之人之價格低廉
      ，而有從中賺取買賣差價牟利之意圖甚明。
    綜上所述，被告甲○○上開所辯，要屬事後卸責之詞，不足
　　採信。本件事證明確，被告甲○○所涉如附表一所示之販賣
    第二級毒品安非他命犯行洵堪認定，應予依法論科。
四、按刑法部分條文業於94年1 月7 日修正，並自95年7 月1 日
    施行，而同於95年7 月1 日施行之刑法第2 條規定，係關於
    新舊法比較適用之準據法，其本身無關行為可罰性要件之變
    更，故於95年7 月1 日前揭法律修正施行後，如有涉及比較
    新舊法之問題，即應逕依修正後刑法第2 條第1 項規定，為
    「從舊從輕」之比較（最高法院95年度第8 次刑事庭會議決
    議意旨可資參照），查本件被告甲○○之上開行為至遲於94
    年11月間完成，是本件被告甲○○行為後，法律已有變更；
    而毒品危害防制條例第4 條第2 項及藥事法第83條第1 項之
    罪之法定刑分別為「無期徒刑或七年以上有期徒刑，得併科
    新臺幣七百萬元以下罰金」、「七年以下有期徒刑，得併科
    新臺幣五百萬元以下罰金」，而被告甲○○行為時之刑法第
    33條第5 款規定罰金最低額為銀元一元，且依罰金罰鍰提高
    標準條例第1 條之規定，將上開罰金之原定數額最高得提高
    為十倍，是被告甲○○行為時之所得科處之罰金刑，經折算
    為新臺幣後，最低額為新臺幣三元；惟依95年6 月14日增訂
    公布之刑法施行法第1 條之1 規定：「中華民國九十四年一
    月七日刑法修正施行後，刑法分則編所定罰金之貨幣單位為
    新臺幣；九十四年一月七日刑法修正時，刑法分則編未修正
    之條文定有罰金者，自九十四年一月七日刑法修正施行後，
    就其所定數額提高為三十倍。但七十二年六月二十六日至九
    十四年一月七日新增或修正之條文，就其所定數額提高為三
    倍。」，且依95年7 月1 日施行之刑法第33條第5 款之規定
    罰金最低額為新臺幣一千元，是被告甲○○上開行為所得科
    處之罰金刑，最低額為新臺幣一千元，經比較修正前後規定
    之結果，應認修正後之法律並非較有利於被告，依修正後刑
    法第2 條第1 項之規定，自應適用行為時之法律即修正前之
    規定論處；又刑法第56條連續犯之規定，業於94年2 月2日
    修正公布刪除，並於95年7 月1 日施行，則被告甲○○之犯
    行，因行為後新法業已刪除連續犯之規定，此刪除雖非犯罪
    構成要件之變更，但顯已影響行為人刑罰之法律效果，自屬
    法律有變更，經比較修正前後規定之結果，應認以修正前之
    法律較有利於被告，依修正後刑法第2 條第1 項之規定，自
    應適用較有利於行為人之法律即修正前之刑法第56條規定論
    以連續犯（最高法院95年第8 次刑事庭會議決議參照），是
    依上開事項予以綜合比較之結果，應認修正後之法律並非較
    有利於被告，依修正後刑法第2 條第1 項之規定，自應整體
    適用行為時之法律即修正前刑法之規定論處。
五、按甲基安非他命屬毒品危害防制條例第2 條第2 項第2 款所
    規定之第二級毒品，不得非法持有及販賣之。次按，販賣毒
    品罪，係行為人明知其為毒品，意圖販賣營利，而將毒品購
    入或賣出，有一於此，不必二者兼備，其犯罪即屬完成，因
    此，所謂販賣毒品者，並不以販入之後，復行賣出為必要條
    件，只要以營利為目的，將毒品購入或賣出，有一於此，其
    犯罪就已經完成，故不論販入或賣出之行為，皆屬販賣行為
    之一部分（最高法院88年度臺上字第2398號、90年度臺上字
    第1204號及91年度臺上字第1143號判決意旨可資參照）。又
    按，甲基安非他命為毒品危害防制條例所規範之第二級毒品
    ，並經行政院衛生署明令公告列為禁藥管理（按安非他命業
    經行政院衛生署於69年12月8 日以衛署藥字第301124號公告
    自69年12月8 日起禁止輸入、製造，自70年6 月1 日起禁止
    販賣，更於75年7 月11日以衛署藥字第597627號公告一概禁
    止使用，並於79年10月9 日以衛署藥字第904142號函明令公
    告列為禁藥），甲基安非他命亦在禁止之列，此有該等函文
    在卷可查，則「甲基安非他命」自屬藥事法所規範之禁藥；
    而甲基安非他命雖同屬毒品危害防制條例第2 條第2 項第2
    款所定之第二級毒品，然藥事法第83條第1 項規定：「明知
    為偽藥或禁藥，而販賣、供應、調劑、運送、寄藏、牙保、
    轉讓或意圖販賣而陳列者，處七年以下有期徒刑，得併科新
    臺幣五百萬元以下罰金。」，係於93年4 月21日修正公布，
    同年月23日施行，其法定刑較毒品危害防制條例第8 條第2
    項所規定之「六月以上五年以下有期徒刑，得併科新臺幣七
    十萬元以下罰金」為重；又毒品之範圍尚包括影響精神物質
    與其製品，藥事之管理非僅止於藥品之管理，毒品未必係經
    公告之禁藥，禁藥亦非必為毒品，毒品危害防制條例與藥事
    法二者，並無必然之特別法與普通法關係，故除有轉讓第二
    級毒品達毒品危害防制條例第8 條第6 項所規定之一定數量
    ，經依法加重其法定刑而較藥事法第83條第1 項所定法定刑
    為重之情形外，因藥事法第83條第1 項為後法，且為重法，
    應優先適用藥事法處罰（臺灣高等法院暨所屬地方法院94
    年11年25日法律座談會刑事類提案第八號決議及最高法院95
    年度臺上字第1325號判決意旨可資參照）。另按，藥事法業
    於95年5 月30日修正公佈，並於同年7 月1 日施行，其中修
    正前藥事法第83條規定：「明知為偽藥或禁藥，而販賣、供
    應、調劑、運送、寄藏、牙保、轉讓或意圖販賣而陳列者，
    處七年以下有期徒刑，得併科新臺幣五百萬元以下罰金。以
    犯前項之罪為常業者，處二年以上十年以下有期徒刑，得併
    科新臺幣二千五百萬元以下罰金。犯前二項之罪，因而致人
    於死者，處七年以上有期徒刑，致重傷者，處三年以上十二
    年以下有期徒刑。因過失犯第一項之罪者，處二年以下有期
    徒刑、拘役或科新臺幣三十萬元以下罰金。第一項及第二項
    之未遂犯罰之。」，而修正後藥事法第83條則規定：「明知
    為偽藥或禁藥，而販賣、供應、調劑、運送、寄藏、牙保、
    轉讓或意圖販賣而陳列者，處七年以下有期徒刑，得併科新
    臺幣五百萬元以下罰金。犯前項之罪，因而致人於死者，處
    七年以上有期徒刑，致重傷者，處三年以上十二年以下有期
    徒刑。因過失犯第一項之罪者，處二年以下有期徒刑、拘役
    或科新臺幣三十萬元以下罰金。第一項之未遂犯罰之。」，
    亦即僅刪除常業犯之規定；而本件被告甲○○所涉上開轉讓
    禁藥犯行並未論以常業犯，是無論依修正前後之規定，均不
    影響應適用之法條，自應依一般法律適用之原則，逕適用修
    正後藥事法第83條第1 項之規定。核被告甲○○所為上開之
    販賣第二級毒品安非他命之行為，係犯毒品危害防制條例第
    4 條第2 項之販賣第二級毒品罪；又其所為轉讓禁藥即第二
    級毒品安非他命之行為，因依卷內現存事證尚無從認定所轉
    讓之數量已達10公克，是此部分所為應係犯藥事法第83條第
    1 項之明知為禁藥而轉讓罪。公訴意旨雖認被告甲○○所為
    轉讓安非他命之行為僅係犯毒品危害防制條例第8 條第2項
    之轉讓第二級毒品罪，尚有未洽，惟其基本事實同一，本院
    自應予以審理，並變更其起訴法條。又毒品危害防制條例所
    稱之販賣毒品罪，必須行為人係意圖營利，而販入或賣出毒
    品或二者兼而有之，方足構成，倘行為人始終無營利之意思
    ，縱以原價或低於原價有償讓與他人，即難謂係販賣行為，
    僅得以轉讓毒品罪論處，最高法院92年度臺上字第3837 號
    著有判決可資參照；而依如附表二之二所示之通訊監察譯文
    觀之，尚無從認定被告甲○○曾於如附表二所示之時間有償
    讓與甲基安非他命予如附表二所示之人，是其此部分所為，
    應係犯藥事法第83條第1 項之明知為禁藥而轉讓罪，公訴意
    旨認被告甲○○如附表二所示之轉讓甲基安非他命行為係犯
    毒品危害防制條例第4 條第2 項之販賣第二級毒品罪，亦有
    未洽，惟其基本事實同一，本院自應予以審理，並變更其起
    訴法條。又其販賣第二級毒品安非他命及轉讓第二級毒品甲
    基安非他命前後持有第二級毒品安非他命之低度行為，應為
    販賣及轉讓之高度行為所吸收，均不另論罪。又其先後多次
    販賣第二級毒品及轉讓禁藥犯行，時間緊接，方法相同，各
    觸犯構成要件相同之罪名，顯係基於概括犯意反覆為之，均
    應依修正前刑法第56條連續犯之規定論以一罪，除販賣第二
    級毒品罪法定最高本刑為無期徒刑，依法不得加重外，並均
    加重其刑。公訴意旨雖未敘及被告甲○○所涉販賣第二級毒
    品安非他命予綽號「阿波」之人，然該部分販賣第二級毒品
    犯行業經檢察官於本院審理時當庭補充在案，且與前開論罪
    科刑之販賣第二級毒品部分有連續犯之裁判上一罪之關係，
    應為起訴效力所及之，本院自得併予審理。又其所犯上開二
    罪，犯意各別，罪名互異，應予分論併罰。爰審酌被告甲○○非法販賣第二級毒品及轉讓禁藥供他人施用，助長社會不
    良風氣，戕害國民身心健康，而其所販售及轉讓之數量非微
    ，且其所販賣及轉讓對象人數眾多，所得款項亦達數萬元，
    及其品行、犯罪之動機、目的、手段、智識程度、所得利益
    及犯罪所生之危害等一切情狀，分別量處如主文所示之刑，
    並定其應執行刑。又依被告甲○○行為時之刑法第51條第5
    款規定：「宣告多數有期徒刑者，於各刑中之最長期以上，
    各刑合併之刑期以下，定其刑期，但不得逾二十年。」，惟
    95 年7月1 日施行之刑法第51條第5 款則規定：「宣告多數
    有期徒刑者，於各刑中之最長期以上，各刑合併之刑期以下
    ，定其刑期，但不得逾三十年。」，經比較修正前後規定之
    結果，應認修正前之法律較有利於被告，依修正後刑法第2
    條第1 項前段之規定，自應適用修正前之刑法第51條第5 款
    規定，定其應執行刑。又被告甲○○所為本件之販賣第二級
    毒品及轉讓禁藥犯行，其犯罪時間雖均在96年4 月24日以前
    ，然所宣告刑均逾有期徒刑一年六月，自無中華民國96年罪
    犯減刑條例適用之餘地，附此敘明。
六、扣案之之NOKIA 行動電話1 具，係供聯絡販售及轉讓對象所
    用之物，且為被告甲○○所有，業經其供明在卷，爰依毒品
    害防制條例第19條第1 項及刑法第38條第1 項第2 款之規定
    分別於販賣第二級毒品罪及轉讓禁藥罪之主文項下宣告沒收
    之；而未扣案之如附表一所示之販賣第二級毒品所得之財物
    ，應依毒品危害防制條例第19條第1 項之規定於販賣第二級
    毒品罪之主文項下宣告沒收之，如全部或一部不能沒收時，
    以其財產抵償之。至扣案之門號為0000000000號SIM 卡，雖
    係被告甲○○持以聯絡交易對象所用之物，然依卷附之通聯
    調閱查詢單所載，其登記租用人為陳春秀，是依卷內現存證
    據，尚難認為被告甲○○所有之物，自不得為沒收之諭知。
七、公訴意旨另以：被告甲○○基於販賣第二級毒品安非他命以
    營利之概括犯意，於附表三所示之時間，以其0000000000號
    行動電話供販毒聯絡之用，連續販售第二級毒品安非他命予
    染有毒癮之如附表三所示之成年男女施用，因認被告甲○○
    上開之行為另涉有毒品危害防制條例第4 條第2 項之販賣第
    二級毒品罪嫌。按被告未經審判證明有罪確定前，推定其為
    無罪；又犯罪事實應依證據認定之，無證據不得認定犯罪事
    實；又被告之自白，不得作為有罪判決之唯一證據，仍應調
    查其他必要之證據，以察其是否與事實相符；又不能證明被
    告犯罪者，應諭知無罪之判決，刑事訴訟法第154 條第1項
    、第2 項、第156 條第2 項及第301 條第1 項分別定有明文
    。又事實之認定，應憑證據，如未能發現相當證據，或證據
    不足以證明，自不能以推測或擬制之方法，為裁判基礎（最
    高法院40年度臺上字第86號判例參照）。另認定犯罪事實所
    憑之證據，雖不以直接證據為限，間接證據亦包括在內；然
    而無論直接或間接證據，其為訴訟上之證明，須於通常一般
    之人不致有所懷疑，而得確信其為真實之程度者，始得據為
    有罪之認定，倘其證明尚未達到此一程度，而有合理之懷疑
    存在時，即無從為有罪之認定，亦有最高法院76年度臺上字
    第4986號判例可資參照。公訴意旨認被告甲○○上開行為涉
    有毒品危害防制條例第4 條第2 項之販賣第二級毒品犯行，
    無非係以：前揭犯罪事實，業據被告甲○○於偵查中供明在
    卷，並有如附表三之三所示通訊監察譯文在卷可稽為其主要
    論據。訊據被告甲○○於94年11月25日偵查中雖供稱：「（
    問：94年8 月10日21時48分之通訊譯文通話內容為何？）是
    和綽號阿和通話之內容，講的是買賣毒品之事，他說要以
    7000元向我買8.5 克的安非他命，一兩為37.5克，賺錢多寡
    要視當時取得的價格而定。」、「（問：94年10月6 日21
    時45分之通訊譯文，是否阿和要向你買毒品？）是。」、「
    問：94年10月6 日21時59分之通聯紀錄，阿彬是否要向你買
    毒品？）是。」等語，然其於本院96年8 月21日及96年12月
    4 日審理中則供稱：94年8 月10日及94年10月6 日與綽號「
    阿和」之人所為之通話內容係有關珠寶買賣之事，而其不知
    94年10月6 日與綽號「阿彬」之人所為通話內容係為何事等
    語，觀諸被告甲○○與綽號「阿和」及「阿彬」之人所為如
    附表三之三所示通話內容，並無具體指出交易標的、金額及
    數量，尚難據以認定對話所指物品即為第二級毒品安非他命
    ，自不得僅以被告甲○○於94年11月25日偵查中所為之前開
    自白逕為認定此部分犯罪之唯一證據。又被告甲○○於本院
    96年8 月21日審理中供稱：其於94年9 月28日與綽號「阿邦
    」之人所為之通話內容係其向綽號「阿邦」之人購買第二級
    毒品安非他命等語，而依如附表三之三所示通訊監察譯文觀
    之，上開通話內容確係由被告甲○○向綽號「阿邦」之人詢
    問價格及告知所需物品數量，自難僅以卷附如附表三之三所
    示之通訊監察譯文逕為不利被告甲○○之認定；另被告甲○○與綽號「小婷」之人所為如附表三之三所示通話內容，雖
    經被告甲○○於本院96年12月4 日審理中供稱：該次係在談
    安非他命，但並未販賣安非他命，亦未免費提供施用等語，
    然依上開通訊監察譯文所載，被告甲○○與綽號「小婷」之
    人於通話中並未提及交易價格，且無證據認定雙方就該次交
    易業已達成意思合致並交付，亦難僅以該通訊監察譯文逕為
    認定被告甲○○確曾於94年10月1 日販賣或轉讓第二級毒品
    安非他命予綽號「小婷」之人。是被告甲○○所涉如附表三
    所示之販賣第二級毒品安非他命犯行，尚屬無從證明，復查
    無其他積極證據足認被告甲○○就此部分事實有何販賣或轉
    讓第二級毒品安非他命犯行，本應就此部分犯行為無罪之諭
    知，惟公訴意旨認此部分犯行與前揭論罪科刑之部分，有連
    續犯之裁判上一罪關係，爰均不另為無罪之諭知。
八、至證人丙○○及乙○○於本院96年8 月21日及96年10月16日
    審理中所為之證言，經核與證人丙○○、乙○○於偵查中所
    為之證言及被告甲○○所為之供述內容互有出入，參照如附
    表一之一所示之通訊監察譯文內容，渠等是否涉有刑法第16
    8 條之偽證罪嫌，宜由檢察官另行依法處理。
據上論斷，應依刑事訴訟法第299 條第1 項前段、第300 條，藥
事法第83條第1 項，毒品危害防制條例第4 條第2 項、第19條第
1 項，刑法第2 條第1 項、第11條、第38條第1 項第2 款，修正
前刑法第56條、第51條第5 款，判決如主文。
本案經檢察官張紜瑋到庭執行職務。
中    華     民      國    96     年  12    月    28  日
                     刑事第五庭審判長  法  官  李育仁
                                       法  官  黃潔茹
                                       法  官  黃雅君
以上正本證明與原本無異。
如不服本判決，應於判決送達後10內，向本院提出上訴狀。
                                       書記官  彭莉婷
中　　華　　民　　國　　96　　年　　12　　月　　28　　日
附錄本案論罪科刑法條:
藥事法第83條第1項、毒品危害防制條例第4條第2項
藥事法第83條
明知為偽藥或禁藥，而販賣、供應、調劑、運送、寄藏、牙保、
轉讓或意
圖販賣而陳列者，處 7 年以下有期徒刑，得併科新臺幣 5 百萬
元以下罰金。
犯前項之罪，因而致人於死者，處 7 年以上有期徒刑，致重傷者
，處 3 年以上 12 年以下有期徒刑。
因過失犯第 1 項之罪者，處 2 年以下有期徒刑、拘役或科新臺
幣 30 萬元以下罰金。
第 1 項之未遂犯罰之。
毒品危害防制條例第4條
製造、運輸、販賣第一級毒品者，處死刑或無期徒刑；處無期徒
刑者，得併科新臺幣 1 千萬元以下罰金。
製造、運輸、販賣第二級毒品者，處無期徒刑或 7 年以上有期徒
刑，得併科新臺幣 7 百萬元以下罰金。
製造、運輸、販賣第三級毒品者，處 5 年以上有期徒刑，得併科
新臺幣 5 百萬元以下罰金。
製造、運輸、販賣第四級毒品者，處 3 年以上 10 年以下有期徒
刑，得併科新臺幣 3 百萬元以下罰金。
製造、運輸、販賣專供製造或施用毒品之器具者，處 1 年以上 7
年以下有期徒刑，得併科新臺幣 1 百萬元以下罰金。
前五項之未遂犯罰之。
附表一：
┌─┬────┬────────┬─────┬──────┐
│編│販賣對象│販賣時間        │販售數量及│ 販賣所得   │
│號│        │（使用之行動電話│金額（新臺│ （新臺幣） │
│  │        │）              │幣）      │            │
├─┼────┼────────┼─────┼──────┤
│1 │乙○○  │94年9月28日     │8.5公克   │10000元     │
│  │阿波    │（0000000000）  │10000元   │            │
├─┼────┼────────┼─────┼──────┤
│2 │乙○○  │94年10月2日     │1公克     │4500元      │
│  │        │（0000000000）  │4500元    │            │
├─┼────┼────────┼─────┼──────┤
│3 │乙○○  │94年11月17日    │1公克     │4500元      │
│  │        │（0000000000）  │4500元    │            │
├─┼────┼────────┼─────┼──────┤
│4 │丙○○  │94年10月10日  │3公克   │5000元    │
│  │（阿文）│                │  5000元  │            │
│  │        │94年10月11日  │4.5公克 │8000元    │
│  │        │（0000000000）  │  8000元  │            │
├─┼────┼────────┼─────┼──────┤
│5 │小婷    │94年9月30日     │半兩（按一│28000元     │
│  │虎哥    │（0000000000）  │兩為37.5公│            │
│  │        │                │克        │            │
│  │        │                │28000元   │            │
├─┼────┼────────┼─────┼──────┤
│6 │阿彬    │94年10月17日    │8.5公克   │13000元     │
│  │        │（0000000000 ） │13000元   │            │
├─┼────┼────────┼─────┼──────┤
│7 │阿波    │94年10月6日     │一兩      │45000元     │
│  │        │（0000000000）  │45000 元  │            │
└─┴────┴────────┴─────┴──────┘
附表一之一：
┌──┬───┬─────────────────────────┐
│編號│對象  │通訊監察譯文內容                                  │
├──┼───┼─────────────────────────┤
│1   │乙○○│1.94年9 月28日（17：59：40）                      │
│    │      │B ：丘哥，那邊有「東西」嗎？                      │
│    │      │A ：有啊。                                        │
│    │      │B ：可以拿嗎？                                    │
│    │      │A ：可啊                                          │
│    │      │B ：我現在上去好嗎？                              │
│    │      │A ：我現在已經在山下了耶。                        │
│    │      │B ：你可以彎過來嗎？                              │
│    │      │A ：我現在人在登輝大道那邊，已經快到宿舍，但問題是│
│    │      │    我現在跟人有約，到宿舍我會來不及。            │
│    │      │B ：那我們下去拿。                                │
│    │      │A ：你們要拿多少？                                │
│    │      │B ：你能給我們多少？                              │
│    │      │A ：一兩也可以啊。                                │
│    │      │B ：可能是阿波會騎機車過去吧。約在登輝大道嗎？    │
│    │      │A ：登輝大道那裡，他們他巷口那個萊爾富對面。      │
│    │      │B ：那個停車場？                                  │
│    │      │A ：在停車場好了。                                │
│    │      │B ：好。                                          │
│    │      │                                                  │
│    │      ├─────────────────────────┤
│    │      │2.94年10月2 日（16：40：26）                      │
│    │      │B ：丘哥，你那邊有男的嗎？                        │
│    │      │A ：有，不多。                                    │
│    │      │B ：可以多一點嗎？                                │
│    │      │A ：1 克多一點而已。                              │
│    │      │B ：有沒有2 克呢？                                │
│    │      │A ：不曉得有沒有耶。                              │
│    │      │B ：我現在上去方便嗎？                            │
│    │      │A ：可以啊。                                      │
│    │      │B ：我差不多20分鐘到。                            │
│    │      │A ：好。                                          │
│    │      │                                                  │
├──┼───┼─────────────────────────┤
│ 2. │丙○○│1.94年10月10日（15:54:47）                        │
│    │      │   B ：我，阿文。                                 │
│    │      │   A ：你好。                                     │
│    │      │   B ：你給不給我呢？                             │
│    │      │   A ：你要多少？                                 │
│    │      │   B ：5000。                                     │
│    │      │   A ：5000要幾克？                               │
│    │      │   B ：我怎麼知道。現在外面該怎樣就怎樣。         │
│    │      │   A ：你在三重嗎？                               │
│    │      │   B ：對。                                       │
│    │      │   A ：你要多少？                                 │
│    │      │   B ：5000啊。                                   │
│    │      │   A ：現在外面一克多少錢？                       │
│    │      │   B ：我不知道呢，我知道現在東西不便宜啊，不能讓 │
│    │      │   你虧本                                         │
│    │      │   A ：不會。3 克，好不好？                       │
│    │      │   B ：好，ok，我快到打電話給你。                 │
│    │      │                                                  │
│    │      │  94年10月10日（19:00:07 ）                       │
│    │      │   B ：我到巷子口了。                             │
│    │      │   A ：那個巷口？                                 │
│    │      │   B ：就是下坡進去那路口。                       │
│    │      │   A ：你在警衛室那邊等我一下，我再過去。         │
│    │      │   B ：好。                                       │
│    │      ├─────────────────────────┤
│    │      │2.94年10月11日（23:15:42）                        │
│    │      │   B ：我在加油站，我8000先給你。4 分之1 現在是多 │
│    │      │       少？                                       │
│    │      │   A ：現在沒有賣4 分之1 。8000，我給你4.5 克而已 │
│    │      │       喔。                                       │
│    │      │   B ：好，ok。                                   │
│    │      │                                                  │
├──┼───┼─────────────────────────┤
│3.  │小婷  │1.94年9 月30日（08:42:28）                        │
│    │      │   B （女聲）：丘哥喔，你等到了沒？               │
│    │      │   A ：有，我在家裡，剛才…                       │
│    │      │   B ：還是我去找你拿好了…                       │
│    │      │   A ：你要過來我就等你。                         │
│    │      │   B ：我待會就出門了….. 你 等我                 │
│    │      │                                                  │
│    │      │   94年9 月30日（09:34:59）                       │
│    │      │   B （女聲）：丘哥，我這次可以拿多少？           │
│    │      │   A ：一兩以內都有。                             │
│    │      │   B ：你說大聲一點，我聽不清楚。                 │
│    │      │   A ：一個以內都有。                             │
│    │      │   B ：那我要準備多少錢？                         │
│    │      │   A ：我不曉得你要拿多少？                       │
│    │      │   B ：如果半個的話呢？                           │
│    │      │   A ：28000 。                                   │
│    │      │   B ：好，我現在在出捷運，我會和虎哥一起去。     │
│    │      ├─────────────────────────┤
│    │      │2.94年10月1 日（12:27:02）                        │
│    │      │   B （女聲）：你昨天那種還有嗎？                 │
│    │      │   A ：剩一點點。                                 │
│    │      │   B ：我還想要耶，我這裡不太夠……               │
│    │      │   A ：…你等我電話好不好？                       │
│    │      │   B ：那種的你還調的到嗎？因為如果我要的話，可能 │
│    │      │       還要四分之一，要到晚上嗎？                 │
│    │      │   B ：那麼久…..ok 的 話打電話給我，如果你不方便 │
│    │      │       我可以去你那邊拿沒關係。                   │
│    │      │   A ：好。                                       │
├──┼───┼─────────────────────────┤
│4.  │阿彬  │1.94年10月17日（18:05:13）                        │
│    │      │   B ：丘哥，你那邊都沒有了嗎？                   │
│    │      │   A ：還有一些，怎麼樣？                         │
│    │      │   B ：我沒有了。                                 │
│    │      │   A ：我過去好了。                               │
│    │      │   B ：好。                                       │
│    │      │                                                  │
│    │      │  94年10月17日（18:50:07）                        │
│    │      │   A ：你要拿多少？                               │
│    │      │   B ：多少可以拿？                               │
│    │      │   A ：四分之一，13000 ，好不好？                 │
│    │      │   B ：又漲價了。                                 │
│    │      │   A ：現在漲的很厲害。                           │
│    │      │   B ：好啊！                                     │
│    │      │   A ：你自己下來，差不多15分鐘。                 │
│    │      │   B ：你要到的時候打給我。                       │
│    │      │                                                  │
│    │      │  94年10月17日（18:59:35）                        │
│    │      │   A ：你可以下來了，我到了。                     │
│    │      │   B ：好。                                       │
├──┼───┼─────────────────────────┤
│ 5. │ 阿波 │1.94年9月28日 （17：59：40）                      │
│    │      │B ：丘哥，那邊有「東西」嗎？                      │
│    │      │A ：有啊。                                        │
│    │      │B ：可以拿嗎？                                    │
│    │      │A ：可啊                                          │
│    │      │B ：我現在上去好嗎？                              │
│    │      │A ：我現在已經在山下了耶。                        │
│    │      │B ：你可以彎過來嗎？                              │
│    │      │A ：我現在人在登輝大道那邊，已經快到宿舍，但問題是│
│    │      │    我現在跟人有約，到宿舍我會來不及。            │
│    │      │B ：那我們下去拿。                                │
│    │      │A ：你們要拿多少？                                │
│    │      │B ：你能給我們多少？                              │
│    │      │A ：一兩也可以啊。                                │
│    │      │B ：可能是阿波會騎機車過去吧。約在登輝大道嗎？    │
│    │      │A ：登輝大道那裡，他們他巷口那個萊爾富對面。      │
│    │      │B ：那個停車場？                                  │
│    │      │A ：在停車場好了。                                │
│    │      │B ：好。                                          │
│    │      ├─────────────────────────┤
│    │      │2.94年10月6日（22：06：15）                       │
│    │      │A :東西有了。                                     │
│    │      │B :我去拿嗎？                                     │
│    │      │A :我拿過去好了。                                 │
│    │      │B :那我在山上等你。                               │
│    │      │A :我是說『硬的』有了呢                           │
│    │      │B ：我知道阿                                      │
│    │      │A ：要拿多少？                                    │
│    │      │B ：1兩好了                                       │
│    │      │A ：好                                            │
│    │      │B ：多少錢：                                      │
│    │      │A ：45000                                         │
│    │      │B ：好                                            │
│    │      │                                                  │
│    │      │94年10月6日（23：05：41）                         │
│    │      │B ：你到我家樓下再打給我，我再出去。              │
│    │      │A ：我已經快到了....                              │
│    │      │                                                  │
│    │      │94年10月6日（23：13：02）                         │
│    │      │A ：改在停車場好了.....                           │
│    │      │B ：好。                                          │
│    │      │                                                  │
│    │      │94年10月6日（23：16：14）                         │
│    │      │A ：在外面這個停車場，不是裡面喔。                │
│    │      │B ：對啊，我已經到了。                            │
│    │      │                                                  │
└──┴───┴─────────────────────────┘
附表二：
 ┌─┬────┬─────────┐
 │編│轉讓對象│轉讓之時間        │
 │號│        │（使用之行動電話）│
 ├─┼────┼─────────┤
 │1 │乙○○  │94年2月至4月間    │
 │  │        │（計三次）        │
 ├─┼────┼─────────┤
 │2 │阿成    │94年9月28 日    │
 │  │        │94年10月1日     │
 │  │        │ （0000000000）   │
 ├─┼────┼─────────┤
 │3 │小婷    │94年9月28日       │
 │  │虎哥    │（0000000000）    │
 ├─┼────┼─────────┤
 │4 │小康    │94年8月14 日    │
 │  │        │94年9月28日     │
 │  │        │ （0000000000）   │
 ├─┼────┼─────────┤
 │5 │小龍    │94年10月10日      │
 │  │        │（0000000000）    │
 └─┴────┴─────────┘
附表二之二：
┌──┬───┬─────────────────────────┐
│編號│對象  │ 通訊監察譯文內容                                 │
├──┼───┼─────────────────────────┤
│1.  │阿成  │1.94年9 月28日（14:48:32）                        │
│    │      │   B ：丘哥，你那邊有沒有「硬的」？               │
│    │      │   A ：有。                                       │
│    │      │   B ：你哪時候有空？                             │
│    │      │   A ：你阿根是不是？                             │
│    │      │   B ：對。                                       │
│    │      │   A ：我差不多要兩個鐘頭吧。                     │
│    │      │   B ：我在「電腦」這裡。                         │
│    │      │   A ：好。                                       │
│    │      ├─────────────────────────┤
│    │      │2.94年10月1日（19:02:44）                         │
│    │      │   B ：丘哥，你那邊有沒有「硬的」？               │
│    │      │   A ：很少，一點點。                             │
│    │      │   B ：一點點也好嗎？…                           │
│    │      │   A ：我現在在我老婆（娘家）耶！                 │
│    │      │   B ：你哪時候有空？                             │
│    │      │   A ：…晚一點我打給你好不好？                   │
│    │      │   B ：打這支喔。                                 │
│    │      │                                                  │
├──┼───┼─────────────────────────┤
│ 2. │小婷  │1.94年9 月28日（14:42:56）                        │
│    │      │   A ：喂？                                       │
│    │      │   B （男聲）：丘哥…虎哥。                       │
│    │      │   A ：你好….                                    │
│    │      │   B ： ….. 還 是沒有？                          │
│    │      │   A ：有啊！                                     │
│    │      │   B ：有，那是怎樣呢？還是很high….. 優 不優？   │
│    │      │   A ：還可以，有2種，一種有味道，一種沒味道。    │
│    │      │   B ：你跟小君講，我不太瞭解。                   │
│    │      │   A ：好。                                       │
│    │      │   C （小君）：喂，….. 我 們這邊都沒有了。       │
│    │      │   A ：你們在哪裡？                               │
│    │      │   C ：2 樓啊。                                   │
│    │      │   A ：我現在還在睡覺中耶。                       │
│    │      │   C ：沒關係啊，我們等你。                       │
│    │      │   A ：我等一下，大概一個鐘頭。                   │
│    │      │   C ：我們等你電話，掰掰。                       │
├──┼───┼─────────────────────────┤
│3.  │小康  │1.94年8 月14日（19:54:40）                        │
│    │      │   B ：你「那個」有看到嗎？                       │
│    │      │   A ：有啊。                                     │
│    │      │   B ：漂亮嗎？                                   │
│    │      │   A ：一樣啊。                                   │
│    │      │   B ：一樣的是不是？                             │
│    │      │   A ：「硬的」                                   │
│    │      │   B ：…                                         │
│    │      │   A ：有啦。                                     │
│    │      │   B ：那如果我有需要，我要跟你那個。             │
│    │      │   A ：可以啊！                                   │
│    │      │   B ：他那個說要二天。                           │
│    │      │   A ：但是你要儘快喔，因為東西不多。             │
│    │      │   B ：你沒拿很多就對了。                         │
│    │      │   A ：「他」那裡不多就對了。                     │
│    │      │   B ：…是一樣的嗎？                             │
│    │      │   A ：不一樣，東西還可以。                       │
│    │      │   B ：OK                                         │
│    │      │                                                  │
│    │      │  94年8月14日（21:43:20）                         │
│    │      │   A ：你到哪裡了？                               │
│    │      │   B ：我現在到景平路原本住處這邊。               │
│    │      │   A ：我已經在這邊等你了。                       │
│    │      │   B ：好，我過來                                 │
│    │      ├─────────────────────────┤
│    │      │2.94年9 月28日（02:52:16）                        │
│    │      │   B ：喂，丘哥？                                 │
│    │      │   A ：我這裡有拿到一點。                         │
│    │      │   B ：你人在哪邊？                               │
│    │      │   A ：往家裡的路上，還是你明天再過來拿？         │
│    │      │   B ：明天會幫我留著嗎？                         │
│    │      │   A ：應該會吧。                                 │
│    │      │   B ：我先過去好了。                             │
│    │      │   A ：好。                                       │
├──┼───┼─────────────────────────┤
│4.  │阿彬  │1.94年9 月30日（17:53:16）                        │
│    │      │   A （甲○○）：我這邊有好一點的。               │
│    │      │   B （阿  彬）：好啊。                           │
│    │      │   A ：差不多一個多小時到你那邊。                 │
│    │      │   B ：好。                                       │
├──┼───┼─────────────────────────┤
│5.  │小龍  │1.94年10月10日（04:52:50）                        │
│    │      │   B ：丘哥喔？                                   │
│    │      │   A ：哪位？                                     │
│    │      │   B ：我小龍….                                  │
│    │      │   A ：我以為你拿那2 個是他要的…                 │
│    │      │   B ：我再跟你那個。                             │
│    │      │   A ：不可以太多。                               │
│    │      │   B ：我知道，我自己用的。                       │
└──┴───┴─────────────────────────┘
 附表三：
 ┌─┬────┬─────────┐
 │編│販賣對象│販賣之時間        │
 │號│        │（使用之行動電話）│
 ├─┼────┼─────────┤
 │1 │阿和    │94年8月10 日    │
 │  │        │94年10月6日     │
 │  │        │ （0000000000）   │
 ├─┼────┼─────────┤
 │2 │阿邦    │94年1 月至94年11月│
 │  │        │17 日             │
 │  │        │ （0000000000）   │
 ├─┼────┼─────────┤
 │3 │小婷    │94年10月1 日      │
 │  │虎哥    │（0000000000）    │
 ├─┼────┼─────────┤
 │4 │阿彬    │94年10月6日       │
 │  │        │（0000000000）    │
 └─┴────┴─────────┘
附表三之三：
┌──┬────┬──────────────────────────┐
│編號│對象    │通訊監察譯文內容                                    │
├──┼────┼──────────────────────────┤
│1.  │阿和    │1.94年8月10日（15:24:26）                           │
│    │        │  B ：喂（阿和）。                                  │
│    │        │  A ：我差不多四十分鐘到，有「新的」。              │
│    │        │  B：好。                                           │
│    │        │                                                    │
│    │        ├──────────────────────────┤
│    │        │2. 94年10月6日（21:45:41）                          │
│    │        │   A ：你好，我小丘，東西有了。                     │
│    │        │   B ：好。                                         │
│    │        │   A ：比較便宜啦！                                 │
│    │        │   B ：好啊，我等一下打給你。                       │
│    │        │   A ：好。                                         │
│    │        ├──────────────────────────┤
│    │        │3. 94年10月7 日（00:19:40）                         │
│    │        │   A ：我到了。                                     │
│    │        │   B ：好。                                         │
├──┼────┼──────────────────────────┤
│2.  │阿邦    │1. 94年9 月28日（13:26:46）                         │
│    │        │   B ：丘哥，我是阿邦。剛剛我打電話給小康，他叫我幫 │
│    │        │       他 問有拿那個「兩」的嗎，人家說還要加，但是沒│
│    │        │       有，只有5 個。                               │
│    │        │     A ：在哪裡？                                   │
│    │        │   B ：屏東，因為我本身之前有去接「一顆」，接「兩樣 │
│    │        │        」，小康剛剛跟我講說確定要，剛打給他，打不通│
│    │        │       …….. 人家 說確定5 個啦。                   │
│    │        │   A ：…………. 。                                 │
│    │        │   B ：價錢喔，45。                                 │
│    │        │   A ：東西好不好？                                 │
│    │        │   B ：東西不錯，我之前有用啦。                     │
│    │        │   A ：怎麼樣的不錯法…..                           │
│    │        │   B ：還是丘哥到時候不行的話…                     │
│    │        │   A ：沒有關係，拿下來啊。                         │
│    │        │   B ：我們要去屏東拿耶……                         │
│    │        │   A ：你準備拿幾個？                               │
│    │        │   B ：我拿一兩而已啦，剩下4 個，小康跟你要吧。     │
│    │        │   A ：4 個…..18 萬 。                             │
│    │        │   B ：好像是，……我現在打給你是確定你要不要。     │
│    │        │   A ：3 個，可不可以？                             │
│    │        │   B ：小康跟我講有多少是多少。                     │
│    │        │   A ：可是我昨天拿了2 個…. 。                     │
│    │        │   B ：我現在要確定。                               │
│    │        │   A ：可以啊…….                                  │
│    │        │   B ：我之前有拿過，我這裡有sample。               │
│    │        │   A ：可以。                                       │
│    │        │                                                    │
│    │        │   94年9 月28日（21:12:55）                         │
│    │        │   B ：丘哥，他們打電話來說有了，但是沒有到5 個，只 │
│    │        │       剩4 個而已。                                 │
│    │        │   A ：那什麼時候下去呢？…..                       │
│    │        │   B ：還是丘哥要一起下去？                         │
│    │        │   A ：我沒有要下去啊。下去就你和小康一起下去，我這 │
│    │        │       邊已經有人下去屏東了…………                 │
│    │        │   A ：可是我不知道東西好不好。                     │
│    │        │   B ：我這裡有sample啦。                           │
│    │        │   A ：你在哪裡？                                   │
│    │        │   B ：我人在板橋。                                 │
│    │        │   A ：我在新店，沒關係，他的價錢就這樣是不是，…….│
│    │        │       你認為sample好不好？                         │
│    │        │   B ：說真的，我今天有跟金龍稍微處理一下，不會輸他 │
│    │        │       。                                           │
│    │        │   A ：金龍的東西我也有啊... 。                     │
│    │        │   B ：你是指什麼味道？                             │
│    │        │   A ：就是麻黃素的味道…我現在先過去金龍那邊，再打 │
│    │        │       電話跟你聯絡。                               │
│    │        │   B ：好….. 我 不一定會在板橋。                   │
│    │        │   A ：我再打電話給你。                             │
│    │        │                                                    │
│    │        │   94年9 月28日（21:16:31）                         │
│    │        │   B ：丘哥，人家等我電話……那是要還是不要？       │
│    │        │   A ：我現在還沒有看到你的東西（疑指毒品），我不敢 │
│    │        │       講要與不要。                                 │
│    │        │   B ：是，是。                                     │
│    │        │   A ：你是你是想要是不是….                        │
│    │        │   B ：我本人確實要拿一個啊！…朋友互相，我出去都ok │
│    │        │       ，沒有人打槍。                               │
│    │        │   A ：味道有多重，會不會很重？                     │
│    │        │   B ：不會，真的不會…………                       │
│    │        │   A ：你等我5 分鐘，我5 分鐘後打給你。             │
│    │        │   B ：好。                                         │
│    │        │                                                    │
│    │        │                                                    │
│    │        ├──────────────────────────┤
│    │        │2.94年10月6 日（19:34:08）                          │
│    │        │   B ：丘哥，今天有空還是…？                       │
│    │        │   A ：我現在正在處理東西，我在等東西….            │
│    │        │   B ：我跟我老婆都在家裡….                        │
│    │        │   A ：我去那裡不知道幾點了，…. 那我11點（晚上）左 │
│    │        │       右再過去好了                                 │
│    │        │   B ：丘哥，你忙沒關係….                          │
│    │        │   A ：11 點左右。                                  │
│    │        │   B ：好。                                         │
│    │        │                                                    │
│    │        │   94年10月6日（21:19:06）                          │
│    │        │   A ：阿邦，不好意思，趕不過去。                   │
│    │        │   B ：沒關係，….丘哥，要到幾點。                  │
│    │        │   A ：大概1、2點（凌晨）…                         │
│    │        │   B ：沒關係。                                     │
│    │        │                                                    │
│    │        ├──────────────────────────┤
│    │        │3.94年10月7 日（00:33:52）                          │
│    │        │   A ：我現在過去好嗎？                             │
│    │        │   B ：可以。                                       │
│    │        │   A ：半個鐘頭好不好？                             │
│    │        │   B ：好的。                                       │
│    │        │   A ：到你家嗎？                                   │
│    │        │   B ：對。                                         │
│    │        │   A ：但我不曉得你家，…. 到你家附近我再打給你好了 │
│    │        │       。                                           │
│    │        │   B ：好。                                         │
│    │        │                                                    │
│    │        │   94年10月7 日（01:06:49）                         │
│    │        │   A ：你（家）是不是149 號？                       │
│    │        │   B ：163 號…                                     │
│    │        │   A ：163 號幾樓？                                 │
│    │        │   B ：4 樓。                                       │
│    │        │   A ：163 號門口見，我現在已經到了。               │
│    │        │   B ：好。                                         │
│    │        │                                                    │
│    │        │   94年10月7 日（01:11:21）                         │
│    │        │   A ：我在4 樓門口。                               │
│    │        │   B ：丘哥，等一下。                               │
├──┼────┼──────────────────────────┤
│3.  │小婷    │1.94年10月1 日（12:27:02）                          │
│    │        │   B （女聲）：你昨天那種還有嗎？                   │
│    │        │   A ：剩一點點。                                   │
│    │        │   B ：我還想要耶，我這裡不太夠……                 │
│    │        │   A ：…你等我電話好不好？                         │
│    │        │   B ：那種的你還調的到嗎？因為如果我要的話，可能還 │
│    │        │       要四分之一，要到晚上嗎？                     │
│    │        │   B ：那麼久…..ok 的 話打電話給我，如果你不方便我 │
│    │        │       可以去你那邊拿沒關係。                       │
│    │        │   A ：好。                                         │
├──┼────┼──────────────────────────┤
│4.  │阿彬    │1.94年10月6 日（16:57:14）                          │
│    │        │   B ：丘哥，還有嗎？                               │
│    │        │   A ：要晚上。                                     │
│    │        │   B ：要過去再打給我。                             │
│    │        │   A ：好。                                         │
│    │        │                                                    │
│    │        │ 94年10月6日（21:59:02）                            │
│    │        │   B ：丘哥，你何時會來？                           │
│    │        │   A ：現在已經有了，要透了，別人還沒透，我不管他， │
│    │        │       …不過價錢有比較便宜…沒關係。               │
│    │        │   A ：但是我才剛拿到而已，我要分一分才有辦法過去。 │
│    │        │   B ：多久？                                       │
│    │        │   A ：一個多小時。                                 │
│    │        │   B ：好。                                         │
└──┴────┴──────────────────────────┘
